【裁判字號】    95,易,460
【裁判日期】    950627
【裁判案由】    竊盜等
【裁判全文】
臺灣臺南地方法院刑事判決               95年度易字第460號
公  訴  人  臺灣臺南地方法院檢察署檢察官
被      告  乙○○
                    現於臺灣臺南監獄
上列被告因竊盜等案件，經檢察官提起公訴（95年度偵字第3510號）
，被告於準備程序中為有罪之陳述，本院裁定進行簡式審判，本
院判決如下：
    主  文
邱鎮國連續於夜間侵入住宅竊盜，處有期徒刑壹年陸月；又無故
侵入他人住宅，處有期徒刑參月；又依法逮捕之人脫逃，處有期
徒刑伍月。應執行有期徒刑貳年。
    事  實
一、乙○○前於民國（下同）82年間因竊盜及肅清煙毒條例等案
    件，分別經本院判處有期徒刑1年及3年6月，嗣經合併定應
    執行刑為有期徒刑4年4月確定，經其於同年入監服刑，而於
    84年1月25日縮短刑期假釋出監，所餘刑期並付保護管束。
    嗣其因於86年間另犯肅清煙毒條例及強盜等案件，經法院分
    別判處有期徒刑3年10月及2年8月，並合併定應執行刑為有
    期徒刑6年4月確定，另撤銷前開假釋，並接續執行所餘刑期
    ，經其於86年間入監服刑，復於90年12月12日縮短刑期假釋
    出監，所餘刑期再付保護管束。惟其又於94年間因竊盜案件
    ，經本院判處有期徒刑1年2月確定，再經撤銷前開第二次假
    釋，而於95年3月20日入監執行前開徒刑及所餘殘刑（未構
    成累犯）。於假釋期間，猶不知悔改，復基於意圖為自己不
    法所有之概括犯意，於95年1月2日凌晨1時許及同年月12 日
    凌晨1時許，以推門進入之方式，連續侵入甲○○位於臺南
    市○區○○路一段140巷32號之住處，竊取甲○○所有各為
    新台幣（下同）21400元及6700元得手。復於同年2月13日凌
    晨1時40分許，以同一方式再未經同意無故侵入上址甲○○
    之住宅，然尚未著手行竊之際，即為甲○○發覺並報警查獲
    。詎乙○○經以現行犯依法逮捕後，於同日解送至臺南市警
    察局第六分局鹽埕派出所詢問時，明知其為依法逮捕之人，
    仍竟基於逃脫之犯意，而於同日7時許，利用員警丁○○（
    另案由檢察官偵辦）前往值班台瀏覽受理報案紀錄而疏於注
    意之際，趁隙鬆脫手銬而逃脫。嗣經警循線與其相約，於次
    （14）日15時10分許，在臺南市○區○○路218巷口處投案
    查獲。
二、案經甲○○訴由臺南市警察局第六分局報告台灣台南地方法
    院檢察署檢察官偵查起訴。
    理  由
一、上揭犯罪事實，業據被告乙○○於偵查及審理中供承不諱，
    核與被害人甲○○於警詢時之指訴及台南市警察局第六分局
    鹽埕派出所所長蔡慶源之職務報告情節相符，足認被告之自
    白與事實相符，且有電腦列印照片四幀附卷足資佐證，罪証
    明確，犯行可以認定。
二、核被告所為，係犯刑法第三百二十一條第一項第一款之夜間
    侵入住宅竊盜罪、第三百零六條之無故侵入住宅罪與第一百
    六十一條第一項之脫逃罪。其二次加重竊盜犯行，時間緊接
    ，構成要件相同，顯係基於一概括之犯意為之，應論以連續
    犯，並加重其刑。所犯上揭三罪間犯意各別，罪名不同，應
    予分論併罰。審酌被告已有多次犯罪前科，但犯後坦認犯行
    ，當庭深表悛悔之意，其犯後態度良好，所竊取財物現款金
    額二萬八千一百元，尚未和解歸還等一切情狀，各量處如主
    文所示之刑，並定其執行刑。另被告雖辯稱伊於脫逃後，係
    主動向警察自首相約見面云云。惟刑法第六十二條所稱之自
    首須以未發覺之罪而自首為要件，本件被告於脫逃後，犯罪
    即被發覺，核與自首要件不合，其自動返回警局，係投案受
    審而非自首。併此敘明
據上論結，應依刑事訴訟法第二百七十三條之一第一項、第二百
九十九條第一項前段，刑法第五十六條、第一百六十一條第一項
、第三百零六條、第三百二十一條第一項第一款、第五十一條第
五款，罰金罰鍰提高標準條例第一條前段，判決如主文。
本案經檢察官丙○○到庭執行職務。
中    華    民    國    95    年    6     月    27    日
                  刑事第四庭    法  官  朱中和
以上正本證明與原本無異。
如不服本判決，應於判決送達後10日內，向本院提出上訴狀。（
應附繕本）
                                書記官  陳著振
中    華    民    國    95    年    6     月    27    日
附錄本判決論罪科刑法條：
中華民國刑法第321條第1項第1款：
犯竊盜罪而有左列情形之一者，處六月以上、五年以下有期徒刑
：
一  於夜間侵入住宅或有人居住之建築物、船艦或隱匿其內而
    犯之者。
中華民國刑法第306條：
無故侵入他人住宅、建築物或附連圍繞之土地或船艦者，處 1 年
以下有期徒刑、拘役或 300 元以下罰金。
無故隱匿其內，或受退去之要求而仍留滯者，亦同。
中華民國刑法第161條：
依法逮捕、拘禁之人脫逃者，處 1 年以下有期徒刑。
損壞拘禁處所械具或以強暴脅迫犯前項之罪者，處 5 年以下有期
徒刑。
聚眾以強暴脅迫犯第 1 項之罪者，在場助勢之人，處 3 年以上


司法院資訊處製作；財團法人民間司法改革基金會備份。
